最　高　行　政　法　院　判　決
　　　　　　　　　　　　　　　　　　 94年度判字第01702號
上　訴　人　　乙○○
上　訴　人　　財政部臺灣省北區國稅局
代　表　人　甲○○
上列當事人間因遺產稅事件，上訴人對於中華民國93年12月31日
臺北高等行政法院92年度訴字第1297號判決，提起上訴，本院判
決如下：
　　主  文
原判決關於罰鍰及該部分訴訟費用之裁判均廢棄，發回臺北高等
行政法院。
上訴人乙○○之上訴駁回。
駁回部分上訴審訴訟費用由上訴人乙○○負擔。
　　理  由
一、本件上訴人乙○○（原審原告）在原審起訴意旨略以：上訴
    人財政部臺灣省北區國稅局以上訴人乙○○之配偶邱本源於
    民國（下同）82年2月20日死亡，由上訴人乙○○、邱柏菁
    及邱柏森等3人共同繼承，其等3人於82年11月20日申請展延
    期限辦理遺產稅申報，經核定遺產總額78,149,809元，淨額
    為71,247,032元，應納遺產稅額為17,512,978元。嗣經更正
    ，變更核定遺產總額為75,010,897元，淨額為68,108,120元
    ，遺產稅額為16,069,079元。另查得上訴人乙○○等漏報被
    繼承人遺產存款現金、死亡前三年內贈與計46,509,622元，
    漏報遺產稅額10,514,190元，併處罰鍰10,514,190元。上訴
    人乙○○不服，訴經訴願決定撤銷復查決定。嗣上訴人財政
    部臺灣省北區國稅局以89年6月7日北區國稅法字第89029568
    號重核復查決定略以：本稅部分原核定漏報被繼承人存款現
    金10,000,000元，確有重複認列，准自遺產總額中扣除。又
    原核定贈與配偶乙○○10,140,000元，其中3,130,000元又
    回流供被繼承人運用，應自贈與10,140,000元中減除，原復
    查決定業已更正，惟該回流款項3,130,000元，原復查決定
    誤自漏報遺產5,817,654元中予以減除並誤抵減遺產總額，
    應一併調整變更；另准依民法第1030條之1規定，扣除夫妻
    剩餘財產差額之半數請求權11,740,606元，其餘部分未准變
    更，重核復查結果，變更核定遺產總額為65,010,897元，遺
    產淨額為46,367,514元。罰鍰部分經重新核算漏報之遺產總
    額應為17,679,084元，短漏報遺產稅額為7,228,752元，變
    更裁處罰鍰為7,228,752元。惟：（一）遺產稅漏稅額部分
    ：查被繼承人生前贈與事實發生於84年1月14日之前，且經
    稽徵機關於87年6月25日前發單課徵系爭遺產稅，其核定遺
    產稅時已扣抵死亡前三年夫妻間贈與應納之贈與稅額。惟87
    年6月26日遺產及贈與稅法修正施行後，夫妻間之贈與不課
    贈與稅，故於計算遺產稅漏稅額時，不減除死亡前三年夫妻
    間贈與稅額，故未確定案件如改按新法核定，對納稅義務人
    不利時，依財政部88年7月29日台財稅第881926008號函釋之
    意旨，即無需依新法重新核算。惟重核之復查決定於計算系
    爭遺產稅漏稅額時未扣除夫妻贈與稅額，與上開財政部函釋
    有違。（二）股東往來債權部分：按股東往來債權之存在及
    數額，關乎本件遺產稅課稅標的之存否，上訴人財政部臺灣
    省北區國稅局自應就課稅事實即金東利公司帳上之股東往來
    均為被繼承人債權之事實，負舉證責任。且上訴人乙○○為
    配合財政部臺灣省北區國稅局查證，業已要求金東利公司配
    合製作被繼承人死亡日之資產負債表、損益表及股東往來明
    細表供核，已盡其協力義務。惟上訴人財政部臺灣省北區國
    稅局未就此課稅事實負舉證之責，顯有違誤。（三）夫妻剩
    餘財產半數請求權部分：按被繼承人剩餘財產應加計其生前
    贈與配偶之部分，課稅遺產總額始符民法第1030條之1規定
    之意旨。又被繼承人婚後於74年6月5日前取得之財產應納入
    夫妻剩餘財產半數請求權之範圍，最高行政法院90年度判字
    第671號判決，亦同此見解。退步言之，邱本源過世時持有
    之總投資額中，確有1,200,000元屬74年6月5日民法修正施
    行後所取得，亦應列入夫妻剩餘財產分配請求權中夫的剩餘
    財產範圍。（四）漏報遺產總額中被繼承人取用作他途部分
    ：核諸遺產稅核定通知書A4所載10,140,000元，除其中3,13
    0,000元係供被繼承人邱本源購買公債，已為重核復查決定
    同意自遺產總額扣除外，其餘7,010,000元部分，被繼承人
    邱本源從配偶乙○○帳戶自行取用供購買旅行支票之256,00
    0元及赴日本之醫療費用207,000元，該二筆資金確係邱本源
    自行取用並由其辦理出國結匯；另購買英鎊之5,923,500元
    ，亦係邱本源所為，均應自被繼承人生前贈與總額中扣除，
    而不得列入遺產總額中計算。（五）罰鍰部分：遺產稅核定
    通知書A3所載之10,654,073元，與A4中7,010,000元兩筆共
    計17,664,073元部分，既曾核課贈與稅，自符合稅務違章案
    件減免處罰標準第14條第4項之規定，應免予處罰。扣除上
    二筆已核課贈與稅之17,664,073元後，所餘漏報之遺產總額
    僅3筆銀行存款共計15,011元，依同條第1項規定，未達裁罰
    之最低金額標準，依法亦得免予處罰。綜上，原處分顯有違
    誤，請撤銷訴願決定及原處分等語。
二、上訴人財政部臺灣省北區國稅局（原審被告）則以：（一）
    關於遺產總額部分：上訴人乙○○所舉81年11月2日及11月3
    日被繼承人邱本源從其帳戶提領之256,000元及207,000元，
    用以購買日幣旅行支票作為被繼承人邱本源赴日本之醫療費
    用，惟究用於支付被繼承人邱本源赴日本何時、何筆之醫療
    費用並未指明，且依所附85年10月17日境信證字第42618號
    國人入出境日期證明書，僅能證明被繼承人邱本源81年度有
    多次出國紀錄，尚不足以證明與系爭提款有關，又所提1992
    年醫療費領取證明書，其付款在9、10兩個月，與提款日期
    不相合。另上訴人乙○○主張被繼承人贈與之10,140,000元
    中，有5,923,500元，係於81年11月4日取款供被繼承人購買
    英鎊，惟據該日取款憑條所載，係由上訴人乙○○取款，取
    款條右上方亦有「英鎊符號150,000」字樣之記載，故乏其
    他事證證明係供被繼承人購買英鎊。（二）就股東往來債權
    部分：上訴人乙○○所提事證尚難採信為真實，而其復未能
    提供相關資金流向及相關證據，故所訴不足採。（三）關於
    夫妻剩餘財產差額半數請求權扣除額部分：依民法第1030條
    之1、民法親屬編施行法第1條及財政部87年1月21日台財稅
    第871925704號函附會商結論第1項規定，聯合財產制夫或妻
    一方死亡時，有關剩餘財產差額分配請求權之適用，以民國
    74年6月5日（含當日）以後取得之財產為限。依此計算，被
    繼承人死亡時剩餘財產為28,902,003元，生存配偶即上訴人
    乙○○剩餘財產為5,420,791元，則請求扣除夫妻財產差額
    一半之金額為11,740,606元，依法並無不合。（四）罰鍰部
    分：查上訴人財政部臺灣省北區國稅局於查核本件遺產稅時
    ，查得被繼承人於81、82年間贈與配偶即上訴人乙○○現金
    分別為23,957,958元及9,857,911元，經分別核定應納贈與
    稅額各為7,314,433元及1,933,623元。惟因87年6月24日修
    正公布遺產及贈與稅法第20條第2項規定，准予不計入贈與
    總額，業經上訴人財政部臺灣省北區國稅局於87年8月26日
    以北區國稅三重審第87008465號函予以註銷。則其贈與稅自
    不得於計算遺產稅應納稅額或漏稅額時，予以扣抵。復按稅
    務違章案件減免處罰標準第13條第4項規定，其適用條件為
    贈與財產於贈與稅申報期限內已申報或被繼承人死亡前已申
    報或核課贈與稅者，而本案係於查核遺產稅後查獲，被繼承
    人死亡前並未申報或已核課贈與稅，自無適用該免罰規定之
    餘地，亦不因贈與稅之註銷而得認符合免罰標準。又漏稅額
    之計算，並無漏報金額分開適用相關法條之規定，是所訴漏
    報死亡前三年內贈與額與其他3筆漏報額，可分別適用免罰
    標準，洵無可採等語，資為抗辯。
三、原審以：壹、本稅部分：（一）因金東利公司借款而生之債
    權部分，本件經上訴人財政部臺灣省北區國稅局查證結果發
    現，自79年3月30日至80年12月23日為止，邱本源曾前後22
    次，自其自己帳戶內之資金移轉至金東利公司戶頭內，共計
    22,000,000元。而82年2月20日邱本源死亡時，金東利公司
    資產負債表上股東往來債權金額為11,898,000元。上訴人乙
    ○○所提出之金東利公司股東往來明細，僅是一張由金東利
    公司出具之手寫便條紙，載明股東借款邱本源500,000元，
    上訴人乙○○398,000元，楊世偉11,000,000元，不具公信
    力，故認定上開股東往來債權11,898,000元，全部均屬邱本
    源生前對金東利公司之債權。查上訴人財政部臺灣省北區國
    稅局已證明邱本源有資金流入金東利公司，且超過股東往來
    帳記載之金額，而以股東往來帳較低之金額來認定邱本源對
    金東利公司之借款債權，並無違反經驗法則。如果上訴人乙
    ○○主張上開流入之現金另有其他原因事實或已清償，依待
    證事實之客觀證明分配法則，應由其證明此等權利障礙事實
    或權利消滅事實，自不能要求上訴人財政部臺灣省北區國稅
    局舉證證明權利障礙事實與權利消滅事實。何況即使是家族
    性公司，其內部不同股東之往來帳，竟無憑證可查，亦與常
    情相違。是上訴人財政部臺灣省北區國稅局認此部分遺產債
    權金額為11,898,000元，並無不合。（二）邱本源死亡前三
    年贈與，視為「遺產」者，其中現金7,010,000元部分：查
    上訴人乙○○主張購買日幣旅行支票所支付之256,000元與
    支付邱本源醫療費用207,000元部分，為上訴人乙○○具名
    提款，而提出之款項是否用於上開二項用途，應由上訴人乙
    ○○舉證證明之，上訴人乙○○對此並無舉出具體之證據資
    料以為證明，自難予以採信。又購買富蘭克林基金所支付之
    1,290,065元部分，亦經上訴人財政部臺灣省北區國稅局向
    第一銀行查明，係上訴人乙○○以自己名義買受，此有「外
    匯信託申購紀錄單代聯行往來收入傳票影本」附於原處分卷
    為憑。另購買英鎊所支付之5,923,500元部分，依原處分卷
    所附之第一銀行活期儲蓄存款取款條所載，亦係上訴人乙○
    ○自己提款，無從證明為邱本源所購買。（三）夫妻剩餘財
    產差額半數請求權部分：上訴人乙○○主張遺產中之：(1)土
    地1,460,800元；(2)房屋339,600元；(3)金東利公司股票2,99
    2,374元；(4)金菖工業公司股票630,251元等四筆遺產，其取
    得時間雖在74年6月5日以前，但因為邱本源之死亡時間為82
    年2月20日，已在民法第1030條之1修正以後，因此按「不真
    正溯及既往」法理，其仍享有「夫妻聯合財產之半數請求權
    」，而可將其中之半數，自遺產總額中剔除云云。惟按最高
    行政法院91年度3月份庭長法官聯席會議決議，認為法安定
    性之價值高於法進步性之價值，而認此等情形仍應依修正前
    之法律，不得將被繼承人於74年6月5日以前取得之財產列入
    剩餘財產差額請求權之範圍內。是上訴人乙○○此部分主張
    顯非可採。又查金東利公司第9次章程修訂即74年2月4日時
    ，其公司資本額為2,500,000元，邱本源出資額則為800,000
    元；金東利公司第10次章程修訂即75年11月25日修訂章程，
    除將公司組織從有限公司變更為股份有限公司外，並將資本
    額由2,500,000元現金增資為7,000,000元。其中邱本源增資
    後持有之股份為2,000股，每股面額1,000元，出資額共計2,
    000,000元，有股東名簿及公司變更登記事項卡影本可稽。
    由上可知，於74年6月5日民法第1030條之1公布施行後，邱
    本源方取得金東利公司之股份有1,200股，此等股份應列入
    夫妻剩餘財產分配請求權中夫的剩餘財產範圍內。而此1,20
    0股之股份在邱本源死亡時，其股權淨值應為1,795,424元。
    其中之半數897,712元則應自遺產總額中予以扣除。另上訴
    人乙○○復主張(1)9,857,911元；(2)3,163,855元；(3)10,654
    ,073元；(4)7,010,000元四筆「視為遺產之生前贈與」現金
    ，也應納入「夫妻剩餘財產差額半數請求權」之標的中，而
    僅將其中之半數列為遺產乙節，然按配偶之一方於婚姻終止
    以前，其對他方配偶聯合財產之請求權始終是隱而未顯的，
    他方配偶可隨時自行支配自有財產，必須等到他方配偶贈與
    自有財產予無財產之一方時，該財產才歸原本無財產之一方
    所真正享有。而被繼承人死亡時遺產及贈與稅法第15條之規
    範意旨本身即是為預防繼承人以生前移轉之方式來規避遺產
    稅負，則當夫妻之一方對他方聯合財產，從隱而未顯、且不
    確定之「夫妻婚姻關係終止而生剩餘財產分配請求權」領域
    ，跨入已具體實現之領域，因受贈人已能提前自由支配該等
    財產，故為貫徹遺產及贈與稅法第15條之立法本旨，將之納
    入遺產總額中自無不合。此與生前未贈與，被繼承人可自由
    處分自有財產，而另一方配偶並無法確知該等財產是否能為
    其取得之情形不同，上訴人乙○○謂「生前贈與配偶財產，
    其中有一半是配偶本有財產，故不得列入遺產總額中」云云
    ，自不足採。綜上所述，本件原處分有關上訴人乙○○夫妻
    剩餘財產請求之扣除金額，原列11,740,606元，尚有違法，
    應再加計897,712元，合計此部分之扣除金額應為12,638,31
    8元。是以本案本稅部分，其課稅遺產淨額應減少897,712元
    ，變更為45,469,802元。貳、漏稅罰部分：按上訴人財政部
    臺灣省北區國稅局認定上訴人乙○○所漏報之遺產總額為17
    ,679,084元，為以下五筆遺產之總額：(1)第一銀行南三重分
    行存款3,770元。(2)第一銀行北新莊分行存款562元。(3)郵政
    儲金存款10,679元。(4)現金10,654,073元。(5)現金7,010,00
    0元。但其中(4)、(5)二項遺產（金額共計17,664,073元），
    乃屬被繼承人死亡前三年對配偶之贈與，依84年1月14日修
    正通過之遺產及贈與稅法第20條第1項第6款之規定，不計入
    贈與總額中，因此也不必課贈與稅。但在上開條文修正前，
    「配偶相互贈與之財產」因為被列入遺產總額中，必須先課
    徵贈與稅，再依行為時遺產及贈與稅法第11條第2項之規定
    ，將其本金連同利息，自應納遺產稅額內扣抵。另外遺產及
    贈與稅法第45條作為漏稅罰基礎之漏稅額，其認定方式為「
    最後客觀核定之遺產稅額」減除「已申報遺產計算所得數額
    」之「餘額」，且「最後客觀核定之遺產稅額」必須減除「
    上述生前贈與之贈與稅及其利息」之部分；而列入生前贈與
    之金額已不計入遺產範圍，亦無漏報之問題。依此計算，邱
    本源遺產最後客觀核定之遺產稅額為15,381,755元，而其生
    前贈與應納之贈與稅額為9,248,056元，因此應納之遺產稅
    額為6,133,699元，漏報之金額則僅有15,011元，扣掉此部
    分之金額後，依82年6月18日財政部（82）台財稅第0000000
    00號令訂定發布之處理稅務違章案件減免處罰標準第9條第1
    款之規定，漏報遺產稅額在35,000元以下或短漏報遺產淨額
    在600,000元以下，可免依遺產及贈與稅法第45條之規定處
    罰。按行政罰採「從新從輕」原則，以依新法處理為原則，
    但舊法有利於當事人者，應適用舊法。故本案應適用最有利
    於上訴人乙○○之舊法來處理。財政部88年7月29日台財稅
    第881926008號函釋意旨所稱：「84年1月14日以前配偶相互
    贈與財產案件，於87年6月26日尚未核課或尚未核課確定者
    ，依87年6月26日修正公布之遺產及贈與稅法第20條第2項規
    定，得免徵贈與稅，該項贈與如發生於被繼承人死亡前三年
    內經依同法第15條規定併入遺產總額課徵遺產稅後，於計算
    遺產稅應納稅額或漏稅額時，因贈與稅已免稅，自無贈與稅
    額可資扣抵。惟此類案件之遺產稅本稅及罰鍰，如經稽徵機
    關於87年6月25日前發單，因原作成之本稅及罰鍰之核定，
    所依據者為當時有效之法律，屬合法之行政處分，在原處分
    作成時並無不法之情形下，如重新核算結果對納稅人更為不
    利，稽徵機關不宜重行計算本稅及罰鍰」即是本此法理所為
    之解釋，即使其與本案不盡一致，但所依循之法理相同，仍
    應依舊法來認定邱本源之遺產有無違章，故本件應屬不罰。
    參、綜上所述，本件原處分關於「本稅中夫妻剩餘財產分配
    請求權扣除金額之認定」與「漏稅裁罰」等部分之規制性決
    定內容尚屬違法，訴願決定未予糾正，亦有未洽，上訴人乙
    ○○就此部分訴請撤銷自屬有據，爰併予撤銷，並依行政訴
    訟法第197條之規定，對夫妻剩餘財產分配請求權扣除金額
    自為確認（漏稅罰部分則因不應處罰，故僅單純予以撤銷，
    不再發回上訴人財政部臺灣省北區國稅局重為處分）。至於
    原處分其餘部分並無不合，訴願決定予以維持，亦無違誤。
    因而判決訴願決定及原處分（包括復查決定）關於「本稅部
    分認定夫妻剩餘財產分配請求權之扣除額為新台幣壹仟壹佰
    柒拾肆萬零陸佰零陸元」與「罰鍰部分」均撤銷；及確認「
    被繼承人邱本源遺產稅案件，其夫妻剩餘財產分配請求權扣
    除額金額為壹仟貳佰陸拾參萬捌仟參佰壹拾捌元」，並駁回
    上訴人乙○○其餘之訴（上訴人乙○○對於原判決關於其敗
    訴部分不服，提起上訴；上訴人財政部臺灣省北區國稅局對
    於原判決撤銷罰鍰部分不服，提起上訴）。
四、本院查：（一）關於上訴人乙○○上訴部分：查關於被繼承
    人對於金東利公司股東往來債權11,898,000元部分，上訴人
    財政部臺灣省北區國稅局係自被繼承人死亡日往前追溯三年
    ，有上訴人財政部臺灣省北區國稅局所屬三重稽徵所83年3
    月3日北區國稅三重審第0000000、第8302016號函向第一商
    業銀行南三重分行調查被繼承人銀行往來自79年至82年之資
    料可資佐證，是上訴人乙○○指摘原處分機關僅查得79年3
    月30日至80年12月23日之股東往來金額，容有誤解（被繼承
    人於該行帳戶則於81年7月23日結清）。而上訴人乙○○提
    示之股東往來明細表，並非從帳載資料列印，而係以公司之
    便條紙書寫，雖列明截至被繼承人死亡日止股東往來餘額邱
    本源500,000元、邱乙○○398,000元，楊世偉11,000,000元
    ，然並無積極事證證明為真實，上訴人財政部臺灣省北區國
    稅局所屬三重稽徵所本於稽徵職權，向被繼承人往來銀行（
    第一商業銀行南三重分行）查核死亡前三年之資金流程，而
    查得自79年3月30日至80年12月23日計有22筆金額22,000,48
    6元轉入金東利公司，且該所亦於83年4月14日以北區國稅三
    重審第8303253號函請該公司說明，又於83年8月5日北區國
    稅三重審第8307594號函上訴人乙○○提供被繼承人投資該
    公司之詳細往來資料，均未提供，乃就資產負債表所載股東
    往來金額認定等情，與經驗法則無違，業據原判決詳為敘明
    ，上訴人乙○○指為判決不備理由及違反經驗法則云云，均
    無足採。至民法第1030條之1規定：「法定財產制關係消滅
    時，夫或妻現存之婚後財產，扣除婚姻關係存續中所負債務
    後，如有剩餘，其雙方剩餘財產之差額，應平均分配。．．
    ．。」故計入被繼承人之剩餘財產，應以繼承時仍存在為限
    ，法條規定甚明。本件被繼承人贈與上訴人乙○○部分之財
    產，於繼承時已非被繼承人所有，自不得列入被繼承人之剩
    餘財產中計算。而行為時遺產及贈與稅法第15條第1款規定
    ，被繼承人死亡前三年內贈與配偶個人之財產，應於被繼承
    人死亡時，視為被繼承人之遺產課徵遺產稅，其目的在防止
    被繼承人利用生前贈與，將財產贈與配偶或子女，以規避死
    後之遺產稅，此與該等遺產應否列入夫妻剩餘財產差額分配
    請求無涉。原判決上開部分並無違誤。上訴人乙○○求予廢
    棄，為無理由。（二）關於上訴人財政部臺灣省北區國稅局
    上訴部分：按「被繼承人死亡前三年內贈與下列個人之財產
    ，應於被繼承人死亡時，視為被繼承人之遺產，併入其遺產
    總額，依本法規定徵稅：一、被繼承人之配偶。．．．」行
    為時遺產及贈與稅法第15條第1款定有明文。原判決認列入
    生前贈與之金額已不計入遺產範圍，亦無漏報之問題等云，
    顯與行為時遺產及贈與稅法第15條第1款規定未合，有判決
    不適用法規之違法。又原判決援引財政部88年7月29日台財
    稅第881926008號函釋意旨，認本件並無違章事實，應屬不
    罰乙節，惟本件無論依舊法或新法之規定，將生前贈與金額
    計入遺產範圍計課遺產稅時，其應納贈與稅稅率與計入遺產
    後之累計稅率不同，其應納贈與稅與計入遺產可扣抵稅額並
    不相同，其間差額依遺產及贈與稅法第45條規定仍應處罰鍰
    。況本件上訴人乙○○分別於81年自配偶邱本源（即被繼承
    人）處受贈取得銀行存款3筆分別為3,163,885元、10,654,0
    73元及10,140,000元，82年受贈銀行存款一筆9,857,911元
    ，財政部臺灣省北區國稅局並開立81年及82年之贈與稅分別
    為7,314,433元、1,933,623元，合計9,248,056元，惟其中
    81年度贈與金額10,140,000元中之一部3,130,000元，嗣後
    又轉回被繼承人名下，原處分已將該部分之贈與金額減除，
    則其贈與稅自應變更，原判決仍認經核定之遺產稅額為15,3
    81,755元，而其生前贈與應納之贈與稅額為9,248,056元，
    因此應納之遺產稅額為6,133,699元，不無違誤。又依財政
    部88年7月29日台財稅第881926008號函釋，依87年6月24日
    修正前之遺產及贈與稅法所作成之遺產稅本稅及罰鍰，如依
    新法重新核算結果對納稅人更為不利，稽徵機關不宜重行計
    算本稅及罰鍰。本件被繼承人生前贈與總額既經扣除3,130,
    000元，則被繼承人生前原應納之贈與稅正確金額為多少？
    應重為計算，始能得悉。又扣除贈與稅後之系爭遺產稅漏稅
    額為若干及應否處罰，亦應予重新審酌。原判決未經查明，
    遽將罰鍰全部撤銷，難認無違誤。上訴人財政部臺灣省北區
    國稅局上訴意旨，求予廢棄，為有理由。
據上論結，本件乙○○之上訴為無理由，財政部臺灣省北區國稅
局之上訴為有理由，爰依行政訴訟法第255條第1項、第256條第
1項、第260條第1項、第98條第3項前段，判決如主文。
中　　華　　民　　國　　94　　年　  11　　月　　3 　　日
                  第四庭審判長法  官　趙　永　康
                              法  官　鄭　淑　貞
                              法  官　黃　淑　玲
                              法  官　侯　東　昇
                              法  官  林  文  舟
以  上  正  本  證  明  與  原  本  無  異
中　　華　　民　　國　　94　　年　　11　　月　　4　　 日
　　　　　　　　　　　　　　　書記官　阮　桂　芬
